# 陈版~~企业改制报告披露需要几个会计年度

提问人：seavonkid 时间：2016-01-29 16:53:10
陈版，您好~~想请教一下，有限责任公司改制成股份有限公司。财务报告需要做几个会计年度的披露呢？一年一期可以吗？因为，我觉得本身改制需要审计报告，是公司法的要求，更多的是考虑净资产的。比较财务报表，对于财务报告预期使用者工商局，觉得并不是那么重要。
不知道有没有类似的指导性文件呢？因为是非国有企业，纯粹是公司形式变更。根据立法的本意，觉得以前的关于国有企业改制的那种不具有太多参考性。。。

回答人：chenyiwei
非国有企业由有限责任公司整体变更为股份有限公司时，基准日审计报告完全可以只包含基准日这一个时点的母公司单户资产负债表，无需其他报表，无需合并报表，也无需前期比较数据，附注披露也可相应简化。

提问人：木头冬眠 时间：2016-01-31 23:42:38
请教陈版，国有企业由全民所有制企业改制为有限公司的报告，可以像这样操作吗？

回答人：chenyiwei
不一定可以，取决于主管国资委的规定。如《上海市国有企业改制财务审计管理暂行办法》（沪国资委评价[2011]153号）规定：“改制财务审计的范围为改制企业按照《企业会计准则》编制的二年又一期财务报表(指审计基准日前二个完整会计年度及截至审计基准日的资产负债表、利润表、现金流量表、所有者权益变动表和财务报表附注)。凡需编制合并财务报表的企业应当包括企业母公司财务报表及合并财务报表。”